【裁判字號】    99,訴,622
【裁判日期】    990531
【裁判案由】    違反毒品危害防制條例
【裁判全文】
臺灣臺南地方法院刑事判決               99年度訴字第622號
公  訴  人  臺灣臺南地方法院檢察署檢察官
被      告  甲○○
上列被告因違反毒品危害防制條例等案件，經檢察官提起公訴（
99年度毒偵字第393、632、708號），被告於本院準備程序進行
中，先就被訴事實為有罪之陳述，經本院合議庭裁定由受命法官
獨任進行簡式審判程序，判決如下：
    主  文
甲○○犯施用第一級毒品罪，累犯，處有期徒刑捌月；又犯施用
第二級毒品罪，累犯，處有期徒刑肆月；又犯施用第一級毒品罪
，累犯，處有期徒刑捌月；又犯施用第二級毒品罪，累犯，處有
期徒刑肆月；又犯施用第一級毒品罪，累犯，處有期徒刑捌月；
又犯施用第二級毒品罪，累犯，處有期徒刑肆月。應執行有期徒
刑貳年。
    事  實
一、甲○○前因施用毒品案件，經送觀察、勒戒後認無繼續施用
    毒品傾向，由臺灣臺南地方法院檢察署檢察官於民國89年11
    月24日以89年度毒偵字第2947號不起訴處分確定。又因施用
    毒品案件，經臺灣臺南地方法院判處有期徒刑10月，並以90
    年度毒聲字第1163號裁定，令入戒治處所施以強制戒治，於
    91年8月13日強制戒治執行完畢。於93年間，因違反毒品危
    害防制條例案件，經國防部南部軍事法院以93年度和審字第
    309號判處有期徒刑1年確定，於94年10月4日縮短刑期執行
    完畢。再(1)因竊盜案件，經本院以96年度易字第532號判處
    有期徒刑4月確定，(2)因施用毒品案件，經本院以96年度訴
    字第969號判處有期徒刑1年2月確定，(3)因竊盜案件，經臺
    灣高雄地方法院以96年度簡字第4072號判處有期徒刑5月，
    減為有期徒刑2月15日，前揭(1)(2)(3)罪經依法減刑並接續執
    行，甫於98年4月15日縮短刑期假釋出監，於98年6月14日假
    釋期滿未經撤銷視為執行完畢。詎甲○○猶未戒除毒癮，復
    （一）於98年12月2日14時許回溯26小時之某日，在不詳地
    點，以針筒摻水注射之方式，施用第一級毒品海洛因一次；
    回溯96小時之某日，在不詳地點，以玻璃球燒烤吸食煙霧之
    方式，施用第二級毒品安非他命一次；（二）於99年2月6日
    19時許回溯26小時之某日，在不詳地點，以針筒摻水注射之
    方式，施用第一級毒品海洛因一次；回溯96小時之某日，在
    不詳地點，以玻璃球燒烤吸食煙霧之方式，施用第二級毒品
    安非他命一次；（三）於99年2月24日17時許回溯26小時之
    某日，在不詳地點，以針筒摻水注射之方式，施用第一級毒
    品海洛因一次；回溯96小時之某日，在不詳地點，以玻璃球
    燒烤吸食煙霧之方式，施用第二級毒品安非他命一次。嗣經
    臺南縣警察局永康分局、臺南市警察局第一分局採集其尿液
    檢體送驗結果，均呈嗎啡(海洛因代謝物)及安非他命陽性反
    應，始查悉上情。
二、案經臺南縣警察局永康分局、臺南市警察局第一分局報請臺
    灣臺南地方法院檢察署檢察官偵查起訴。
    理  由
一、按本件被告所犯係死刑、無期徒刑、最輕本刑為3年以上有
    期徒刑以外之罪，其於準備程序就前揭被訴事實為有罪之陳
    述，經受命法官告知簡式審判程序之旨，並聽取其與公訴人
    之意見後，本院認無不得或不宜改依簡式審判程序進行之處
    ，爰依刑事訴訟法第273 條之1 第1 項、第284 條之1 ，裁
    定本件由受命法官獨任進行簡式審判程序，合先敘明。
二、前揭事實，業據被告甲○○於檢察官偵訊、本院準備程序及
    審理時均坦承不諱，經警將被告於上揭時地遭查獲時所採集
    之尿液送驗結果，均係呈嗎啡(海洛因代謝物)及安非他命陽
    性反應，此均有被告尿液送驗同意書、送驗尿液及年籍對照
    表、長榮大學確認報告各三份附卷可稽。準此，被告之尿液
    經檢驗結果，既係呈嗎啡、安非他命陽性反應，顯見被告應
    有在前揭犯罪時間施用第一、二級毒品之行為甚明。故本件
    事證明確，被告犯行堪以認定，應依法論科。
三、查海洛因、安非他命屬毒品危害防制條例第2條第2項第1、2
    款所規定之第一、二級毒品，核被告甲○○就前揭事實欄第
    一項之（一）、（二）、（三）所為，均係犯毒品危害防制
    條例第10條第1項施用第一級毒品罪及同條例第2項之施用第
    二級毒品罪。被告持有第一、二級毒品，復進而施用，其持
    有毒品之低度行為，應為施用第一、二級毒品之高度行為所
    吸收，不另論罪。被告所犯三次施用第一級毒品罪、三次施
    用第二級毒品罪間，犯意各別、行為互殊，應予分論併罰。
    又被告有事實欄所列前揭犯罪前科紀錄，其受有期徒刑之執
    行完畢，五年以內故意再犯本件之罪，均為累犯，均應依刑
    法第47條第1項規定加重其刑。爰審酌被告素行不佳，離婚
    後獨自扶養二幼子，竟仍施用毒品，足以戕害其身心，滋生
    其他犯罪，惡化治安，並對稚子做最壞示範，且被告前曾犯
    施用毒品，業經判刑確定執行完畢，竟於短期內再為本件施
    用毒品犯行，顯見其不思悔改，自制力亦顯不佳，惟另考量
    被告於犯後能坦承犯行，態度並非不良，而被告施用毒品行
    為於本質上係屬自我戕害行為，反社會性之程度應屬較低等
    一切情狀，酌情分別量處如主文所示之刑，並定其應執行之
    刑，以資懲儆。
據上論斷，應依刑事訴訟法第273條之1第1項、第299條第1項前
段，毒品危害防制條例第10條第1項、第2項，刑法第11條、第47
條第1項、第51條第5款，判決如主文。
本案經檢察官乙○○到庭執行職務。
中    華    民    國    99    年    5     月    31    日
                  刑事第十五庭  法  官  林彥君
以上正本證明與原本無異。
如不服本判決應於收受本判決後10日內向本院提出上訴書狀，並
應敘述具體理由。其未敘述上訴理由者，應於上訴期間屆滿後20
日內向本院補提理由書狀（均須按他造當事人之人數附繕本）「
切勿逕送上級法院」。
                                書記官  莊淑雅
中    華    民    國    99    年    5     月    31    日
附錄本案論罪科刑法條全文：
毒品危害防制條例第10條
施用第一級毒品者，處 6 月以上 5 年以下有期徒刑。
施用第二級毒品者，處 3 年以下有期徒刑。

司法院資訊處製作；財團法人民間司法改革基金會備份。
